【裁判字號】    97,易,203
【裁判日期】    970805
【裁判案由】    偽造文書等
【裁判全文】
臺灣新竹地方法院刑事判決               97年度易字第203號
公  訴  人  臺灣新竹地方法院檢察署檢察官
被      告  壬○○
            丑○○
上列被告因偽造文書等案件，經檢察官提起公訴（96年度偵字第
4862號、6518號、97年度偵字第706 號），本院依簡式審判程序
判決如下：
    主  文
壬○○共同犯詐欺取財罪，處有期徒刑伍月，如易科罰金，以新
臺幣壹仟元折算壹日。
丑○○共同犯電子遊戲場業管理條例第二十二條之非法營業罪，
，處有期徒刑貳月，如易科罰金以新臺幣壹仟元折算壹日。又共
同犯圖利聚眾賭博罪，處有期徒刑參月，如易科罰金以新臺幣壹
仟元折算壹日。應執行有期徒刑肆月，如易科罰金以新臺幣壹仟
元折算壹日。
    事  實
一、壬○○、辛○○（業經本院審結）、戊○○、癸○○（後二
    人部分本院另行審結）基於同一意圖為自己不法所有之詐欺
    、行使變造、偽造特種文書之犯意聯絡，先由戊○○、辛○○提供自己身份證及健保卡、癸○○以新臺幣（下同）1000
    元代價提供郭達昇（另為不起訴處分）之國民身份證照片及
    國民身份證予壬○○，由壬○○接續變造或偽造身分證、健
    保卡等證件，壬○○便於民國96年7 月底、8 月初，在新竹
    市○○街26之1 號4 樓住處，變造辛○○、戊○○國民身份
    證上之換發日期，並將辛○○國民身份證、健保卡上之國民
    身份證統一編號變造為Ｚ000000000、將戊○○國民身份證、
    健保卡上之國民身份證統一編號變造為Ｚ000000000；並使用
    郭達昇之國民身份證照片及國民身份證統一編號，偽造「梁
    正明」之身份證、健保卡，壬○○每份雙證件（國民身份證
    、健保卡或國民身份證、駕照）收取對價5000元。嗣於如附
    表所示之時地，戊○○及辛○○持戊○○經壬○○變造後之
    國民身份證、辛○○持自己經壬○○變造後之國民身份證及
    偽造之「梁正明」國民身份證向如附表所示之通信業者申辦
    如附表所示之門號及手機，致該通信業者信以為真，予以核
    發門號並交付手機，足以生損害於他人，辛○○取得上揭門
    號SIM 卡後，復將其中4 張交予壬○○，壬○○又轉交予癸○○，並將所得之手機賣出變現。嗣於96年8 月8 日15時30
    分許，因全聯通訊行發現戊○○之身份資料不實，要求戊○○至新竹市戶政事務所申請戶籍謄本，為戶政事務所承辦人
    員發現戊○○之國民身份證係經變造而報警處理，始循線查
    悉上情，並扣得戊○○、辛○○經變造之國民身份證、健保
    卡、偽造之「梁正明」國民身份證、健保卡、其他偽變造不
    明之國民身份證、健保卡、駕照共計5 張、空白健保卡2 張
    、辛○○國民身分證及健保卡黑白影本2 張、郭達昇及「梁
    正明」國民身份證彩色影本1 張、郭達昇及「梁正明」國民
    身份證黑白影本1 張、郭達昇國民身份證彩色影本2 張、熱
    熔槍2 支、油性去光水2 瓶、除油藥水1 瓶、熱熔膠6 支、
    SIM 卡共計14張。
二、丑○○、癸○○（另經本院審結）、甲○○、庚○○、己○○（甲○○、庚○○、己○○三人業經本院審結）均為經營
    電子遊戲機檯之「大舞台」集團成員，負責開發商家擺放電
    子遊戲機檯，其等明知「大舞台」集團未依電子遊戲場業管
    理條例之規定辦理營利事業登記，竟共同基於違反電子遊戲
    場業管理條例及供不特定人在公眾得出入之場所賭博財物之
    犯意聯絡，自95年11月間起至96年5 月間止，分別在新竹地
    區多處小吃店如新竹市○○路「龍浩豬腳飯」、新竹市青草
    湖「長生谷養生館」、新竹縣竹東鎮「大東魚池」、新竹市
    ○○路○ 段812 號香雞排小吃店及苗栗縣頭份鎮○○路360
    號便利商店等處所，擺放由「大舞台」集團提供之「大舞台
    」、「小瑪莉」等賭博性電子遊戲機，供不特定顧客投幣與
    電子遊戲機對賭，並將所得賭金先與提供擺設場地之店家對
    分，再與「大舞台」集團之層層上級對分，以之共同經營電
    子遊戲場業。
三、己○○（業經本院審結）、丑○○、與紀長村（綽號耀強，
    另移由臺灣高雄地方法院併案審理）共同基於圖利提供賭博
    場所、聚眾賭博、與不特定人在公眾得出入場所賭博財物之
    犯意聯絡（己○○、丑○○部分乃承前同一之賭博犯意），
    由紀長村自95年間起，在臺中市○○路○ 段101 號2 樓之1
    租屋處（萬德大樓）共同經營「長鴻股份有限公司」（下稱
    長鴻公司）運動競賽簽賭網站，在該網站之公眾得以出入之
    場所，供不特定人上網簽賭中華大聯盟職業棒球賽、美國大
    聯盟職業棒球賽等運動競賽，以該運動競賽之勝負為條件，
    聚眾賭博財物，並在臺灣各處招募代理商，以臺灣土地銀行
    臺中中港分行紀長村帳戶作為與代理商、賭客賭資往來帳戶
    ，並提供上開網站帳號、密碼予丑○○、己○○2 人做為其
    下線代理商，由丑○○、己○○等下線代理商分別招攬甲○○、庚○○、綽號「芭樂」、「林益新」、「億銘」等不特
    定賭客依上開網站之賭法、賠率，以每注1 萬元為單位自行
    上網或由下線代理商丑○○、己○○2 人代為下注簽賭國內
    外職業運動賽事；每週結帳1 次，再由下線代理商彙整賭客
    下注輸贏之金額明細交予紀長村，紀長村由每注賭金中抽佣
    百分之5 ，並與賭客約定將賭金匯入紀長村前開銀行帳戶或
    賭客指定之銀行帳戶，以此聚眾賭博並提供賭博場所；另丑
    ○○、己○○2 人亦分別自96年6 月底、95年5 、6 月間起
    ，至96年9 月間紀長村所經營前開運動簽賭網站經高雄市政
    府警察局查獲為止多次下注簽賭。嗣經台灣新竹地方法院檢
    察官指揮法務部調查局新竹縣調查站循線於96年9 、10月陸
    續查獲。並扣得2/ 27 永新17400 等資料1 張、億豹名片4
    張、筆記本1 本、L7 634等資料筆記本1 本、筆記本（一）
    、（二）、（三）、（四）、（五）各1 本、電玩IC板1 片
    、帳冊（一）、（二）、（三）、（四）各1 本、機臺保管
    條1 張、預借款帳冊1 冊、借支本帳冊1 冊、預借款冊1 冊
    、統計表冊1 冊、統計表單2 張、遊戲機臺說明書1 冊等物
    。
四、案經新竹市警察局第二分局報告台灣新竹地方法院檢察署檢
    察官偵查起訴。
    理  由
一、本件被告壬○○所犯行使偽造特種文書、詐欺取財等罪，及
    被告丑○○所犯賭博罪、圖利供給賭博場所及違反電子遊戲
    場業管理條例第22條等罪，均非死刑、無期徒刑、最輕本刑
    為3 年以上有期徒刑之罪，被告於本院準備程序進行中，就
    被訴事實為有罪之陳述，經本院認合於刑事訴訟法第273 條
    之1 之規定，裁定進行簡式審判程序，合先敘明。
二、上開犯罪事實一部分業據被告壬○○於本院行準備程序及簡
    式審判程序中坦承不諱，核與寅○○、乙○○、丙○○、子
    ○○、丁○○、郭達昇之指述大致相符，此外，有贓物認領
    保管單、偽造「梁正明」國民身分證、健保卡、變造之戊○○、辛○○國民身分證、健保卡、熱熔槍2 支、油性去光水
    2 瓶、除油藥水1 瓶、熱熔膠6 支、Sim 卡14張、全虹通信
    申請書2 張、台灣大哥大申請書3 張、威寶電信申請書2 張
    、亞太通信申請書3 張、遠傳通信申請書3 張等可佐，被告
    壬○○自白與事實相符，本件事證明確，被告犯行堪以認定
    。
三、就犯罪事實二、三部分業據被告丑○○於本院行準備程序及
    簡式審判程序中坦承不諱，核與被告己○○、庚○○及甲○○供述大致相符，此外，有2/27永新17400 等資料1 張、億
    豹名片4 張、筆記本1 本、L7634 等資料筆記本1 本、筆記
    本（一）、（二）、（三）、（四）、（五）各1 本、電玩
    IC板1 片、帳冊（一）、（二）、（三）、（四）各1 本、
    機臺保管條1 張、預借款帳冊1 冊、借支本帳冊1 冊、預借
    款冊1 冊、統計表冊1 冊、統計表單2 張、遊戲機臺說明書
    1 冊及照片12張等扣案可佐，被告丑○○自白與事實相符，
    本件事證明確，被告犯行堪以認定。
四、被告壬○○行為後，戶籍法於民國97年5 月28日全文修正並
    經總統公布，於同年月30日施行，並於戶籍法第75條規定：
    意圖供冒用身分使用，而偽造、變造國民身分證，足以生損
    害於公眾或他人者，處5 年以下有期徒刑、拘役或科或併科
    新臺幣五十萬元以下罰金，核係刑法第212 條之特別規定，
    經比較結果，以適用被告行為時之刑法第212 條之規定，較
    為有利於被告。核被告壬○○所為係犯刑法第216 條、第21
    2 條行使偽造特種文書罪、第339 條第1 項詐欺取財及第33
    9 條第2 項之詐欺得利罪。被告壬○○部分，原起訴僅提及
    刑法第212 條、第216 條，然經公訴人當庭追加刑法第339
    條第1 項、第2 項之詐欺取財及詐欺得利罪，併此敘明。被
    告丑○○就犯罪事實二部分所為係犯刑法第266 條第1 項、
    電子遊戲場業管理條例第22條罪；就犯罪事實三部分係犯刑
    法第266 條第1 項、第268 條圖利供給賭博場所、圖利聚眾
    賭博罪。被告壬○○就上開犯行與癸○○、辛○○及戊○○
    間，有犯意聯絡、行為分擔，為共同正犯。被告丑○○就犯
    罪事實二部分即電子遊戲場業管理條例第22條及刑法第266
    條第1 項之犯行與癸○○、甲○○、庚○○、己○○間有犯
    意聯絡、行為分擔，另就犯罪事實三部分即刑法第266 條第
    1 項、第268 條之犯行，與己○○、紀長村間，有犯意聯絡
    、行為分擔，各為共同正犯。被告壬○○所犯刑法第216 條
    、第212 條接續行使偽造特種文書罪、第339 條第1 項詐欺
    取財及第339 條第2 項之詐欺得利罪等罪，為一行為觸犯數
    罪名，應從一重之詐欺取財罪。被告丑○○就犯罪事實二部
    分所犯之賭博罪及電子遊戲場業管理條例第22條之二罪，為
    一行為觸犯數罪名，應從一重之電子遊戲場業管理條例第22
    條論處，另就犯罪事實三部分所犯之刑法第266 條第1 項、
    第268 條第1 項、第2 項之犯行，亦為一行為觸犯數罪名，
    應從一重之刑法第268 條第1 項圖利聚眾賭博罪。被告丑○○所犯違反電子遊戲場業管理條例第22條及刑法第268 條第
    1 項圖利聚眾賭博罪二罪間，犯意個別、行為互異，應分論
    併罰。爰審酌被告壬○○為圖一己之私，竟偽造、變造身分
    證、健保卡等重要文件，並供他人持該等變造特種文書申辦
    行動電話門號，則此等申辦門號對於社會治安造成潛在危害
    性造成嚴重損害，及被告犯後坦承犯行等一切情狀，及被告
    丑○○為圖私利，而不循正當管道獲取財物，以投機賭博方
    式獲取財物及犯後坦承犯行等一切情狀，分別量處如主文所
    示之刑，並就被告丑○○部分定期應執行之刑，二人部分併
    諭知易科罰金之折算標準，以資儆懲。
五、至本件扣案之物仍有據為認定其餘未審結之被告癸○○及戊○○（另經本院通緝到案後再行審結）成罪與否之物證，暫
    不宣告沒收，附此敘明。
據上論斷，應依刑事訴訟法第273 條之1 第1 項、第299 條第1
項前段，刑法刑法第2 條第1 項前段、第28條、第212 條、第21
6 條、第266 條第1 項、第268 條第1 項、第2 項、第339 條第
1 項、第2 項、電子遊戲場業管理條例第15條、第22條、第55條
、第51條第5 款、第41條第1 項前段，刑法施行法第1 條之1，
判決如主文。
本案經檢察官楊仲萍到庭執行職務。
中    華    民    國    97    年    8     月    5     日
                  刑事第二庭  法  官  李毓華
以上正本證明與原本無異。
如不服本判決應於收受本判決後10日內向本院提出上訴書狀，上
訴書狀應敘述具體理由。上訴書狀未敘述上訴理由者，應於上訴
期間屆滿後20日內補提理由書狀於本院 (均須按他造當事人之人
數附繕本 )「切勿逕送上級法院」。
中    華    民    國    97    年    8     月    5     日
                              書記官  陳美利
附錄本案論罪科刑法條：
中華民國刑法第212 條
偽造、變造護照、旅券、免許證、特許證及關於品行、能力服務
或其他相類之證書、介紹書，足以生損害於公眾或他人者，處1
年以下有期徒刑、拘役或3百元以下罰金。
中華民國刑法第216條
行使第210 條至第215 條之文書者，依偽造、變造文書或登載不
實事項或使登載不實事項之規定處斷。
中華民國刑法第266條
在公共場所或公眾得出入之場所賭博財物者，處1 千元以下罰金
。但以供人暫時娛樂之物為賭者，不在此限。
當場賭博之器具與在賭檯或兌換籌碼處之財物，不問屬於犯人與
否，沒收之。
中華民國刑法第268條
意圖營利，供給賭博場所或聚眾賭博者，處3 年以下有期徒刑，
得併科3 千元以下罰金。
刑法第339條第1項：
意圖為自己或第三人不法之所有，以詐術使人將本人或第三人之
物交付者，處5年以下有期徒刑、拘役或科或併科1,000元以下罰
金。
電子遊戲場業管理條例第15條
未依本條例規定辦理營利事業登記者，不得經營電子遊戲場業。
電子遊戲場業管理條例第22條違反第15條規定者，處行為人1年
以下有期徒刑、拘役或科或併科新台幣50萬元以上250萬元以下
罰金。
附表：


司法院資訊處製作；財團法人民間司法改革基金會備份。
